## Aufgabe Crime Statistic

Im Rahmen eines nationalen Präventionsprogramms soll untersucht werden, welche Art von Verbrechen in welchen Schweizer Kantonen wie häufig vorkommen. Du bekommst die Data Science - Aufgaben des Projekts zugewiesen und sollst als erstes die [Daten des Bundesamts für Statistik](https://www.pxweb.bfs.admin.ch/pxweb/de/px-x-1903020100_101/-/px-x-1903020100_101.px/) so aufbereiten, dass sie vom Rest deines Teams für weitere Analysen genutzt werden können. 


###

Excel-Auszug der Statistiken der letzten Jahre (siehe  `Straftaten.xlsx`)


Sicherstellen, dass:
* allfällige fehlende Werte explizit mit NA bzw. NaN markiert sind.
* fehlende Werte wo nötig ergänzt sind (Hinweis: Im Excel-File heissen fehlende Werte meistens, dass der erste nicht-fehlende Wert weiter oben benutzt werden soll)
* das Jahr und die Fallzahlen als Integer oder Float vorliegen.

Die Deliktgruppe ("Gruppe") steht jeweils als Straftat am Ende einer Gruppe von Straftaten und ist beginnend mit "Total" codiert. Extrahiere diese Gruppennamen sauber (ohne Total, ohne führende oder folgende Leerzeichen) und entferne die Zeilen mit "Total" in der Straftat aus den Daten.


```{r}
library(readxl)
library(tidyverse)
```


```{r}
file_path <- "data/Straftaten.xlsx"
```

```{r}
df_crime <- suppressWarnings(read_excel(file_path, skip = 2, n_max = 27043 - 2))
```

```{r}
tail(df_crime)
```

```{r}
#df_crime <- df_crime %>% select(-1)
df_crime <- df_crime %>% select(-c(1,3,5,7))
```


```{r}
head(df_crime)
```


```{r}
# Step: Set the column names
# Assuming you want to set the column names manually based on your description
# colnames(df_crime) <- c("Straftat", "Kanton", "Ausführungsgrad")

# Step: Set names for the first three columns
colnames(df_crime)[1:4] <- c("Straftat", "Kanton", "Ausführungsgrad", "Aufklärungsgrad")

```

```{r}
head(df_crime)
```

```{r}
# Copy Column mit start Total aus Straftat
df <- df_crime %>%
  mutate(Gruppe = ifelse(startsWith(Straftat, "Total"), Straftat, NA))
```


```{r}
# Formatieren der Werte in Gruppe - origin 	= Total 1. Titel: Leib und Leben
df <- df %>%
  mutate(Gruppe = str_replace(Gruppe, "Total \\d+\\. Titel: ", ""))
```

```{r}
df <- df %>%
  fill(Straftat, .direction = "down") %>%
  fill(Gruppe, .direction = "up")
```

```{r}
# Filtern der Zeilen, die nicht mit "Total" beginnen
df_filt <- df %>%
  filter(!startsWith(Straftat, "Total"))
```


```{r}
# Remove rows where 'Straftat' contains 'Total'
#df <- df %>%
#  filter(!grepl("Total", Straftat))
```

```{r}
# bei gruppe war immer noch ein teil mit total 12... hier allgemeiner ansatz nochmals sicherheitshalber
#df <- df %>%
#  mutate(Gruppe = str_replace(Gruppe, "Total.*?Titel bis:\\s*", ""))
```




```{r}
# Step: Fill down the NA values in the Kanton column
df <- df_filt %>%
  fill(Kanton, .direction = "down") %>%
  fill(Ausführungsgrad, .direction = "down")
```

```{r}
head(df)
```


```{r}
# Step: Reshape the DataFrame to long format
df_long <- df %>%
  pivot_longer(
    cols = starts_with("20"),  # Assuming the year columns start with "20"
    names_to = "Jahr",
    values_to = "Fallzahlen"
  )
```

```{r}
head(df_long)
```


```{r}
# Step 3: Arrange the DataFrame if needed
df_long <- df_long %>%
  arrange(Kanton, Jahr)

# Step 4: Print or save the transformed DataFrame
print(df_long)
```
```{r}
str(df)
```


###

Für die Berechnung von relativen Häufigkeiten soll zusätzlich die Anzahl der Einwohner:innen pro Kanton und Jahr hinzugefügt werden. Du findest passende Daten in \texttt{einwohnerzahlen.txt}. Lese sie ein, präprozessiere sie wo nötig und füge sie an das bestehende Data Frame.

**Hinweise:**

* Die Kantonsbezeichnungen stimmen nicht genau mit dem ersten Datensatz überein. Passe die Kantone im eingelesenen Einwohner-Data Frame entsprechend an, indem du dir zum Beispiel einen Matching-Table baust. Ein 'Kanton' ist überflüssig.

```{r}
library(readr)
```

```{r}
file_path_txt <- "data/einwohnerzahlen.txt"
```

```{r}
# Einlesen der durch Semikolons getrennten Datei
df_pop <- read_delim(file_path_txt, delim = ";", col_types = cols())
```

```{r}
str(df_pop)
```
```{r}
# Ermitteln der eindeutigen Kantone im df_crime-Datensatz und sortieren
unique_kanton_crime <- df_long %>%
  distinct(Kanton) %>%
  arrange(Kanton)

print(unique_kanton_crime)
```

```{r}
unique_kanton_pop <- df_pop %>%
  distinct(Kanton) %>%
  arrange(Kanton)

print(unique_kanton_pop)
```

entfernen des falschen Kantons Schweiz
```{r}
# Filtering out rows where Kanton is "Schweiz"
df_pop <- df_pop %>%
  filter(Kanton != "Schweiz")
```

```{r}
unique_kanton_pop <- df_pop %>%
  distinct(Kanton) %>%
  arrange(Kanton)

print(unique_kanton_pop)
```

```{r}
# Anzeigen der Spaltennamen von df_population
print(names(df_pop))
```


```{r}
library(stringdist)
library(dplyr)
library(readr)

# Erstellen der einzigartigen Kantonsnamen-Listen
unique_kanton_crime <- unique(df_long$Kanton)
unique_kanton_pop <- unique(df_pop$Kanton)

# Berechnen der Ähnlichkeitsmatrix
dist_matrix <- stringdistmatrix(unique_kanton_pop, unique_kanton_crime, method = "jw")

# Finden der besten Übereinstimmungen
match_indices <- apply(dist_matrix, 1, which.min)
matched_names <- unique_kanton_crime[match_indices]

# Erstellen des Matching-Tables
matching_table <- data.frame(
  Population = unique_kanton_pop,
  Crime = matched_names
)

# Anzeigen des Matching-Tables
print(matching_table)

# Anwenden des Matching-Tables auf df_population
df_pop <- df_pop %>%
  mutate(Kanton = matching_table$Crime[match(Kanton, matching_table$Population)])

# Anzeigen der aktualisierten Daten
print(head(df_pop))

```
```{r}
# Anzeigen der Spaltennamen von df_crime und df_population
print(names(df_long))
print(names(df_pop))
```

```{r}
# Entfernen von Leerzeichen aus den Spaltennamen
colnames(df_pop) <- trimws(colnames(df_pop))
```

```{r}
colnames(df_pop) <- trimws(colnames(df_pop))
df_pop <- df_pop %>%
  mutate(across(everything(), trimws))

colnames(df_long) <- trimws(colnames(df_long))
df_long <- df_long %>%
  mutate(across(everything(), trimws))

# Sicherstellen, dass die Spalten Jahr als Charakter vorliegen
df_pop <- df_pop %>%
  mutate(Jahr = as.character(Jahr))

df_long <- df_long %>%
  mutate(Kanton = as.character(Kanton), Jahr = as.character(Jahr))

# Join der beiden DataFrames basierend auf Kanton und Jahr
df_combined <- df_long %>%
  inner_join(df_pop, by = c("Kanton", "Jahr"))

# Anzeigen der zusammengeführten Daten
print(head(df_combined))
```


Joinen der Dataframes über Kanton und Jahr
```{r}
# Zusammenführen der DataFrames basierend auf den Spalten Kanton und Jahr
df_combined <- df_long %>%
  inner_join(df_pop, by = c("Kanton", "Jahr"))

# Anzeigen der zusammengeführten Daten
print(head(df_combined))
```


# ANDERES Beispiel für einen Matching-Table
matching_table <- data.frame(
  Original = c("Aargau", "Appenzell A. Rh.", "Appenzell I. Rh.", "Basel-Landschaft", "Basel-Stadt", "Bern", "Freiburg", "Genf", "Glarus", "Graubünden", "Jura", "Luzern", "Neuenburg"),
  Correct = c("Aargau", "Appenzell Ausserrhoden", "Appenzell Innerrhoden", "Basel-Landschaft", "Basel-Stadt", "Bern", "Fribourg", "Geneva", "Glarus", "Graubünden", "Jura", "Lucerne", "Neuchâtel")
)

# Überprüfen, welche Kantone im df_population-Datensatz überflüssig sind
unique_kantons_population <- unique(df_pop$Kanton)
unique_kantons_crime <- unique(df$Kanton)
overfluessige_kantone <- setdiff(unique_kantons_population, unique_kantons_crime)

# Entfernen des überflüssigen Kantons
df_pop <- df_pop %>%
  filter(!Kanton %in% overfluessige_kantone)

# Anwenden des Matching-Tables, um die Kantonsbezeichnungen zu aktualisieren
df_population <- df_population %>%
  mutate(Kanton = matching_table$Correct[match(Kanton, matching_table$Original)])

# Anzeigen der aktualisierten Daten
print(df_population)



###

Zur Überprüfung der Datenqualität möchtest du eine kurze Testaufgabe lösen. Dazu berechnest du die totale Anzahl der Straftaten pro 1000 Einwohner:innen pro Kanton und Jahr und visualisierst diese auf einer Zeitachse nach Kanton. Nenne zusätzlich die Top 3 der Kantone nach totalen Straftaten im Jahr 2021.

**Hinweis:** Das ist aber nur ein Test, daraus kann man noch keine Schlussfolgerungen ziehen, es kann durchaus grosse Unterschiede darin geben, wie verschiedene Straftaten in verschiedenen Kantonen erfasst werden.

```{r}
str(df_combined)
```

```{r}
# Anpassen der Datentypen - chars wo möglich in ints
df_combined <- df_combined %>%
  mutate(
    Jahr = as.integer(Jahr),
    Fallzahlen = as.integer(Fallzahlen),
    Einwohnerzahl_Kanton = as.integer(Einwohnerzahl_Kanton)
  )
```


```{r}
# Berechnung der totalen Straftaten pro 1000 Einwohner:innen
df_combined <- df_combined %>%
  group_by(Kanton, Jahr) %>%
  summarise(Totale_Straftaten = sum(Fallzahlen, na.rm = TRUE),
            Einwohnerzahl = first(Einwohnerzahl_Kanton)) %>%
  mutate(Straftaten_pro_1000 = (Totale_Straftaten / Einwohnerzahl) * 1000) %>%
  ungroup()

# Anzeigen der berechneten Daten
print(head(df_combined))

```
```{r}
# Visualisierung der Straftaten pro 1000 Einwohner:innen auf einer Zeitachse nach Kanton
ggplot(df_combined, aes(x = Jahr, y = Straftaten_pro_1000, color = Kanton, group = Kanton)) +
  geom_line() +
  labs(title = "Straftaten pro 1000 Einwohner:innen nach Kanton und Jahr",
       x = "Jahr", y = "Straftaten pro 1000 Einwohner:innen") +
  theme_minimal()
```
```{r}
library(dplyr)
library(ggplot2)

# Schritt 1: Berechne die Veränderung pro Kanton
df_change <- df_combined %>%
  group_by(Kanton) %>%
  summarise(Veränderung = max(Straftaten_pro_1000, na.rm = TRUE) - min(Straftaten_pro_1000, na.rm = TRUE)) %>%
  arrange(desc(Veränderung))

# Schritt 2: Wähle die Top 5 Kantone mit der größten Veränderung
top_5_kantone <- df_change %>%
  slice(1:5) %>%
  pull(Kanton)

# Schritt 3: Filtere die Daten nach diesen 5 Kantonen
df_top_5 <- df_combined %>%
  filter(Kanton %in% top_5_kantone)

# Schritt 4: Visualisiere die Straftaten pro 1000 Einwohner:innen nur für die Top 5 Kantone
ggplot(df_top_5, aes(x = Jahr, y = Straftaten_pro_1000, color = Kanton, group = Kanton)) +
  geom_line() +
  labs(title = "Top 5 Kantone mit der größten Veränderung der Straftaten pro 1000 Einwohner:innen",
       x = "Jahr", y = "Straftaten pro 1000 Einwohner:innen") +
  theme_minimal()
```


```{r}
# Finden der Top 3 Kantone nach totalen Straftaten im Jahr 2021
top_3_kantone_2021 <- df_combined %>%
  filter(Jahr == "2021") %>%
  group_by(Kanton)
  
print(top_3_kantone_2021)

```
```{r}
top_3_kantone_2021 <- top_3_kantone_2021 %>%
  arrange(desc(Totale_Straftaten))

head(top_3_kantone_2021)
```
